! Divvun & Giellatekno - open source grammars for Sámi and other languages
! Copyright © 2000-2010 The University of Tromsø & the Norwegian Sámi Parliament
! http://giellatekno.uit.no & http://divvun.no
!
! This program is free software; you can redistribute and/or modify
! this file under the terms of the GNU General Public License as published by
! the Free Software Foundation, either version 3 of the License, or
! (at your option) any later version. The GNU General Public License
! is found at http://www.gnu.org/licenses/gpl.html. It is
! also available in the file $GTHOME/LICENSE.txt.
!
! Other licensing options are available upon request, please contact
! giellatekno@hum.uit.no or feedback@divvun.no


!! !!!Inari Saami number <-> text


LEXICON num
+Num: numsg ;

LEXICON numsg
+Sg+Nom: K ;
+Sg+Acc: K ;
+Sg+Gen: K ;



LEXICON KYEHTI 
+Num+Sg+Nom: K ;
+Num+Sg+Acc: K ;
+Num+Sg+Gen:^WG^RLEN K ; !oovtâ K ;
+Num+Sg+Ill+Attr:^WG^RLEN K ; !oovtâ K ;
+Num+Sg+Loc+Attr:^WG^RLEN K ; !oovtâ K ;
+Num+Sg+Abe+Attr:^WG^RLEN K ; !oovtâ K ;
+Num+Sg+Ill:^EA^RLEN%>n K ; ! oohtân K ;
+Num+Sg+Loc:^WG^RLEN%>st K ; ! oovtâst K ;
+Num+Sg+Com:^WG^CLEN^RVSH%>in K ; !   neljijn
+Num+Sg+Abe:^WG^RVSH%>ttáá K ; ! ovtâttáá K ;
+Num+Ess:%>n  K ; ! ohtân	 K ;
+Num+Pl+Nom:^WG^RLEN%>h K ; !oovtah K ;
+Num+Pl+Acc:^WG^RLEN%>id K ; !oovtâid K ;
+Num+Pl+Gen:^WG^RLEN%>i K ; !oovtâi K ;
+Num+Pl+Gen:^WG^RVSH%>i K ; !oovtâi K ;
+Num+Pl+Ill:^WG^CLEN^RVSH%>id K ; !ovttáid K ;
+Num+Pl+Loc:^WG^RLEN%>in K ; !oovtâin K ;
+Num+Pl+Com:^WG^RVSH%>iguin K ; !ovtâiguin K ;
+Num+Pl+Abe:^WG^RVSH%>ittáá K ; !ovtâittáá K ;
+Num+Cmp/SgGen:^WG^RLEN%> NUMERALCOMPOUNDS ;


LEXICON OHTA
+Num+Sg+Acc:^WG^RLEN K ; !kuulmâ
+Num+Sg+Com:^WG^CLEN^SVLOW%>in K ; !  ovttáin  
+Num+Pl+Ill:^WG^CLEN^SVLOW%>id K ; !ovttáid  
KULMA_VITTA ;

LEXICON KULMA  !maaŋgâi
+Num+Sg+Acc: K ; !kulmâ
+Num+Sg+Com:^WG^SVLOW%>in K ; !  ovttáin  
+Num+Pl+Ill:^WG^SVLOW%>id K ; !ovttáid  
KULMA_VITTA ;

LEXICON VITTA 
+Num+Sg+Acc: K ; !vittâ
+Num+Sg+Com:^WG^RLEN^SVLOW%>in K ; !  viiđáin  
+Num+Pl+Ill:^WG^RLEN^SVLOW%>id K ; !viiđáid  
KULMA_VITTA ;

LEXICON KULMA_VITTA 
+Num+Sg+Nom: K ; !vittâ
+Num+Sg+Gen:^WG^RLEN K ; !kuulmâ  
+Num+Sg+Ill+Attr:^WG^RLEN K ; !kuulmâ   oovtâ kistui
+Num+Sg+Loc+Attr:^WG^RLEN K ; !kuulmâ  oovtâ kistust
+Num+Sg+Abe+Attr:^WG^RLEN K ; !kuulmâ  oovtâ kistuuttáá
+Num+Sg+Ill:^CSH^RLEN%>n K ; ! kuulmân  
+Num+Sg+Loc:^WG^RLEN%>st K ; ! kuulmâst 
+Num+Sg+Abe:^WG%>ttáá K ; ! viđâttáá  
+Num+Ess:%>n  K ; ! vittân	 
+Num+Pl+Nom:^WG^RLEN%>h K ; !viiđah 
+Num+Pl+Acc:^WG^RLEN%>id K ; ! viiđâid  
+Num+Pl+Gen:^WG^RLEN%>i K ; !viiđâi  
+Num+Pl+Gen+Use/NG:^WG%>i K ; !viđâi  
+Num+Pl+Loc:^WG^RLEN%>in K ; !viiđâin  
+Num+Pl+Com:^WG%>iguin K ; !viđâiguin  
+Num+Pl+Abe:^WG%>ittáá K ; !viđâittáá  
+Num+Cmp/SgGen:^WG^RLEN%> NUMERALCOMPOUNDS ;



LEXICON CICCAM !to be checked
+Num+Sg+Nom: K ;
+Num+Sg+Acc: K ;
+Num+Sg+Gen: K ; !čiččâm K ;
+Num+Sg+Ill+Attr: K ; !čiččâm K ;
+Num+Sg+Loc+Attr: K ; !čiččâm K ;
+Num+Sg+Abe+Attr: K ; !čiččâm K ;
+Num+Sg+Ill:%>ân K ; ! oohtân K ;
+Num+Sg+Loc:i%>st K ; ! oovtâst K ;
+Num+Sg+Com:á%>in K ; !  ovttáin K ;
+Num+Sg+Abe:%>ttáá K ; ! ovtâttáá K ;
+Num+Ess:i%>n  K ; ! ohtân	 K ;
+Num+Pl+Nom:e%>h K ; !oovtah K ;
+Num+Pl+Acc:i%>id K ; !oovtâid K ;
+Num+Pl+Gen:i%>i K ; !oovtâi K ;
+Num+Pl+Ill:á%>id K ; !ovttáid K ;
+Num+Pl+Loc:á%>in K ; !oovtâin K ;
+Num+Pl+Com:i%>iguin K ; !ovtâiguin K ;
+Num+Pl+Abe:i%>ittáá K ; !ovtâittáá K ;
+Num+Cmp/SgGen:%> NUMERALCOMPOUNDS ;


LEXICON iLOV 
+Num+Sg+Nom:lov K ; !love kyehtlov
+Num+Sg+Acc:lov K ; !love kyehtlov
+Num+Sg+Gen:i6^WG%>lov K ; !love K ; kyehtlov
+Num+Cmp/SgGen:i6^WG%>lov%> NUMERALCOMPOUNDS ;

LOV_OBLi ;

LEXICON iLOVE 
+Num+Sg+Nom:love K ; !love 
+Num+Sg+Acc:love K ; !love
+Num+Sg+Gen:i6^WG%>love K ; !love K ;
LOV_OBLi ;

LEXICON LOV_OBLi 
+Num+Sg+Ill+Err/Orth:i6^WG%>lová%>n K ; ! lován K ;
+Num+Sg+Ill:i6^WG^RLEN%>lohá%>n K ; ! kyevtlohán K ; kyevtlohán
+Num+Sg+Loc:i6^WG^RLEN%>lovve%>est K ; ! lovveest K ; kyevtlovveest
+Num+Sg+Abe:i6^WG%>love%>ttáá K ; ! lovettáá K ; kyevtlovettáá
+Num+Sg+Com:i^WG^CLEN%>inluvvi%>jn K ; !   luvvijn kuovttijnluvvijn
+Num+Ess:in%>lovve%>en  K ; ! lovveen	 K ; kyehtinlovveen
+Num+Pl+Nom:i^WGh%>love%>h K ; !loveh K ; kyevtihloveh
+Num+Pl+Acc:i^WG%>idluuvi%>jd K ; !luuvijd K ; kuovtijdluuvijd
!+Num+Pl+Gen:i%>iluuvi%>j K ; !luuvij K ;
+Num+Pl+Gen:i^WG%>iluvi%>j K ; !luvij K ; kuovtijluvij
+Num+Pl+Com:i^WG%>iluvi%>jguin K ; !luvijguin K ; kuovtijluvijguin
+Num+Pl+Abe:i^WG%>iluvi%>jttáá K ; !luvijttáá K ; kuovtijluvijttáá
+Num+Pl+Ill:i^WG^CLEN%>idluvvi%>jd K ; !luvvijd K ; kuovttijdluvvijd
+Num+Pl+Loc:i^WG%>inluuvi%>jn K ; !luuvijn K ; kuovtijnluuvijn

LEXICON LOV 
+Num+Sg+Nom:^RVSH%>lov K ; !love kyehtlov
+Num+Sg+Acc:^WG%>lov K ; !love kyehtlov neljilov
+Num+Sg+Gen:^WG^RLEN%>lov K ; !love K ; kuulmâlov
+Num+Cmp/SgGen:^WG^RLEN%>lov%> NUMERALCOMPOUNDS ;
LOV_OBL ;

LEXICON plussLOVE 
+Num+Sg+Nom:love K ; !love 
+Num+Sg+Acc:love K ; !love
+Num+Sg+Gen:^WG%>love K ; !love K ;
LOV_OBL ;

LEXICON LOV_OBL 
+Num+Sg+Ill+Err/Orth:^WG%>lová%>n K ; ! lován K ;
+Num+Sg+Ill:^WG^RLEN%>lohá%>n K ; ! kyevtlohán K ; kyevtlohán
+Num+Sg+Loc:^WG^RLEN%>lovve%>est K ; ! lovveest K ; kyevtlovveest
+Num+Sg+Abe:^WG^RLEN%>love%>ttáá K ; ! lovettáá K ; kyevtlovettáá
+Num+Sg+Com:^WG^SVLOW%>inluvvi%>jn K ; !   luvvijn kuovttijnluvvijn
+Num+Ess:%>nlovve%>en  K ; ! lovveen	 K ; kyehtinlovveen
+Num+Pl+Nom:^WG^RLEN%>hlove%>h K ; !loveh K ; kyevtihloveh
+Num+Pl+Acc:^WG^RLEN%>idluuvi%>jd K ; !luuvijd K ; kuovtijdluuvijd
+Num+Pl+Gen:^RLEN%>iluvi%>j K ; !luuvij K ;
+Num+Pl+Gen:^WG%>iluvi%>j K ; !luvij K ; kuovtijluvij
+Num+Pl+Ill:^WG^SVLOW%>idluvvi%>jd K ; !luvvijd K ; kuovttijdluvvijd
+Num+Pl+Loc:^WG^RLEN%>inluuvi%>jn K ; !luuvijn K ; kuovtijnluuvijn
+Num+Pl+Com:^WG%>iluvi%>jguin K ; !luvijguin K ; kuovtijluvijguin
+Num+Pl+Abe:^WG%>iluvi%>jttáá K ; !luvijttáá K ; kuovtijluvijttáá



LEXICON hcLOV 
+Num+Sg+Nom:lov K ; ! kähcilov
+Num+Sg+Acc:lov K ; ! kähcilov
+Num+Sg+Gen:^WG^RLEN%>lov K ; ! käävcilov
+Num+Cmp/SgGen:^WG^RLEN%>lov%> NUMERALCOMPOUNDS ;

hcLOV_OBL ;

LEXICON hcLOVE 
+Num+Sg+Nom:love K ; !love 
+Num+Sg+Acc:love K ; !love
+Num+Sg+Gen:^WG%>love K ; !love K ;
+Num+Cmp/SgGen:^WG%>love%> NUMERALCOMPOUNDS ;

hcLOV_OBL ;

LEXICON hcLOV_OBL 
+Num+Sg+Ill:^WG%>lohá%>n K ; ! kävcilohán K ;
+Num+Sg+Ill:^WG^RLEN%>lohá%>n K ; ! käävcilohán
+Num+Sg+Loc:^WG^RLEN%>lovve%>est K ; ! käävcilovveest
+Num+Sg+Loc:^WG%>lovve%>est K ; ! kävcilovveest
+Num+Sg+Com:^WG^CLEN%>inluvvi%>jn K ; ! kavccijnluvvijn
+Num+Sg+Abe:^WG%>love%>ttáá K ; ! kävcilovettáá
+Num+Ess:%>lovve%>en  K ; ! kähcilovveen
+Num+Pl+Nom:^WG^RLEN%>hlove%>h K ; !käävcihloveh
+Num+Pl+Acc:^WG^RLEN%>idluuvi%>jd K ; !kaavcijdluuvijd
!+Num+Pl+Gen:^RLEN%>iluvi%>j K ; !luuvij K ;
+Num+Pl+Gen:^WG%>iluvi%>j K ; !kavcijluvij
+Num+Pl+Ill:^WG^CLEN^SVLOW%>idluvvi%>jd K ; !kavccijdluvvijd
+Num+Pl+Loc:^WG^RLEN%>inluuvi%>jn K ; !kaavcijnluuvijn
+Num+Pl+Com:^WG%>iluvi%>jguin K ; !kavcijluvijguin
+Num+Pl+Abe:^WG%>iluvi%>jttáá K ; !kavcijluvijttáá


LEXICON ttLOV 
+Num+Sg+Nom+Use/NG:tlov K ; !vitlov
+Num+Sg+Nom:ttlov K ; !vittlov
+Num+Sg+Acc+Use/NG:tlov K ; !vitlov
+Num+Sg+Acc:ttlov K ; !vittlov
+Num+Sg+Gen+Use/NG:đâlov K ; !love kyehtlov
 :^RV LOV_OBLtt ;

LEXICON ttLOVE 
+Num+Sg+Nom+Use/NG:tlove K ; !love 
+Num+Sg+Nom:ttlove K ; !love 
+Num+Sg+Nom+Use/NG:ttâlove K ; !love 
+Num+Sg+Acc+Use/NG:tlove K ; !love 
+Num+Sg+Acc:ttlove K ; !love 
+Num+Sg+Gen+Use/NG:đâlove K ; !love
 :^RV LOV_OBLtt ;



LEXICON LOV_OBLtt
+Num+Sg+Ill+Err/Orth:đâ%>lová%>n K ; ! lován K ;
+Num+Sg+Ill:đâ%>lohá%>n K ; ! kyevtlohán K ; kyevtlohán
+Num+Sg+Loc:đâ%>lovve%>est K ; ! lovveest K ; kyevtlovveest
+Num+Sg+Com:đá^RLEN%>inluvvi%>jn K ; !   luvvijn kuovttijnluvvijn
+Num+Sg+Abe:đâ%>love%>ttáá K ; ! lovettáá K ; kyevtlovettáá
+Num+Ess:ttân%>lovve%>en  K ; ! lovveen	 K ; kyehtinlovveen
+Num+Pl+Nom:đa^RLEN%>hlove%>h K ; !loveh K ; kyevtihloveh
+Num+Pl+Gen:đâ%>iluvi%>j K ; !luuvij K ;
+Num+Pl+Acc:đâ^RLEN%>idluuvi%>jd K ; !luuvijd K ; kuovtijdluuvijd
+Num+Pl+Ill:đá^RLEN%>idluvvi%>jd K ; !luvvijd K ; kuovttijdluvvijd
+Num+Pl+Loc:đâ^RLEN%>inluuvi%>jn K ; !luuvijn K ; kuovtijnluuvijn
+Num+Pl+Com:đâ%>iluvi%>jguin K ; !luvijguin K ; kuovtijluvijguin
+Num+Pl+Abe:đâ%>iluvi%>jttáá K ; !luvijttáá K ; kuovtijluvijttáá

LEXICON mLOV
+Num+Sg+Nom:%>lov K ; !love kyehtlov
+Num+Sg+Acc:%>lov K ; !love kyehtlov
+Num+Sg+Gen:%>lov K ; !love K ; kuulmâlov
mLOV_OBL ;

LEXICON mLOVE
+Num+Sg+Nom:%>love K ; !love 
+Num+Sg+Acc:%>love K ; !love
+Num+Sg+Gen:%>love K ; !love K ;
mLOV_OBL ;



LEXICON mLOV_OBL
+Num+Sg+Ill+Err/Orth:%>lová%>n K ; ! lován K ;
+Num+Sg+Ill:%>lohá%>n K ; ! kyevtlohán K ; kyevtlohán
+Num+Sg+Loc:%>lovve%>est K ; ! lovveest K ; kyevtlovveest
+Num+Sg+Abe:%>love%>ttáá K ; ! lovettáá K ; kyevtlovettáá
+Num+Sg+Com:%>áinluvvi%>jn K ; !   luvvijn kuovttijnluvvijn
+Num+Ess:%>lovve%>en  K ; ! lovveen	 K ; kyehtinlovveen
+Num+Pl+Nom:e%>hlove%>h K ; !loveh K ; kyevtihloveh
+Num+Pl+Acc:i%>idluuvi%>jd K ; !luuvijd K ; kuovtijdluuvijd
+Num+Pl+Gen:i%>iluvi%>j K ; !luuvij K ;
+Num+Pl+Gen:i%>iluvi%>j K ; !luvij K ; kuovtijluvij
+Num+Pl+Ill:á%>idluvvi%>jd K ; !luvvijd K ; kuovttijdluvvijd
+Num+Pl+Loc:i%>inluuvi%>jn K ; !luuvijn K ; kuovtijnluuvijn
+Num+Pl+Com:i%>iluvi%>jguin K ; !luvijguin K ; kuovtijluvijguin
+Num+Pl+Abe:i%>iluvi%>jttáá K ; !luvijttáá K ; kuovtijluvijttáá

LEXICON NUBALOH 
+Num+Sg+Nom+Use/NG:lov K ; 
+Num+Sg+Nom:loh K ; 
+Num+Sg+Acc+Use/NG:lov K ; 
+Num+Sg+Acc:loh K ; 
+Num+Sg+Gen+Use/NG:lov K ; 
+Num+Sg+Gen:loh K ; 
LOVE-COMMON ;

LEXICON LOVE 
+Num+Sg+Nom:love K ; !love 
+Num+Sg+Acc:love K ; !love
+Num+Sg+Gen:love K ; !love K ;
+Num+Sg+Ill+Attr:love K ; !love K ;
+Num+Sg+Loc+Attr:love K ; !love K ;
+Num+Sg+Abe+Attr:love K ; !love K ;
LOVE-COMMON ;

LEXICON LOVE-COMMON
+Num+Sg+Ill:lohá%>n K ; ! kyevtlohán K ; kyevtlohán
+Num+Sg+Loc:lovve%>est K ; ! lovveest K ; kyevtlovveest
+Num+Sg+Abe:love%>ttáá K ; ! lovettáá K ; kyevtlovettáá
+Num+Sg+Com:luvvi%>jn K ; !   luvvijn kuovttijnluvvijn
+Num+Ess:lovve%>en  K ; ! lovveen	 K ; kyehtinlovveen
+Num+Pl+Nom:love%>h K ; !loveh K ; kyevtihloveh
+Num+Pl+Acc:luuvi%>jd K ; !luuvijd K ; kuovtijdluuvijd
+Num+Pl+Gen:luuvi%>j K ; !luuvij K ;
+Num+Pl+Gen:luvi%>j K ; !luvij K ; kuovtijluvij
+Num+Pl+Ill:luvvi%>jd K ; !luvvijd K ; kuovttijdluvvijd
+Num+Pl+Loc:luuvi%>jn K ; !luuvijn K ; kuovtijnluuvijn
+Num+Pl+Com:luvi%>jguin K ; !luvijguin K ; kuovtijluvijguin
+Num+Pl+Abe:luvi%>jttáá K ; !luvijttáá K ; kuovtijluvijttáá

LEXICON CYETI
+Num+Sg+Nom: K ;                 ! kyeli
+Num+Sg+Acc: K ;         ! kyele
+Num+Sg+Gen:e^WG^RVSH K ;         ! kyele
+Num+Sg+Com:^WG%>in K ;         ! kuolijn
+Num+Pl+Ill:^WG%>id K ; 				! kuolijd
+Num+Sg+Ill:^EA^RLEN%>n K ;     ! kuálán
+Num+Sg+Loc:e^WG^RVSH%>est K ;   ! kyeleest
+Num+Sg+Abe:e^WG^RVSH%>ttáá K ;  ! kyelettáá
+Num+Ess:^CLEN%>n K ;     ! kyellin
+Num+Pl+Nom:e^WG^RVSH%>h K ; 				! kyeleh
+Num+Pl+Gen:^WG^RVSH%>i K ; 				! kuolij
+Num+Pl+Gen:^WG%>i K ; 					! kuolij
+Num+Pl+Acc:^WG%>id K ; 					! kuolijd
+Num+Pl+Loc:^WG%>in K ; 					! kuolijn
+Num+Pl+Com:^WG^RVSH%>iguin K ;	 		! kuolijguin
+Num+Pl+Com+Err/Orth:^WG^RVSH%>igijn K ;	 		! kuolijguin
+Num+Pl+Abe:^WG^RVSH%>ittáá K ;			! kuolijttáá
+Num+Cmp/SgGen:e^WG^RVSH%> NUMERALCOMPOUNDS ;


LEXICON ORDINALInfl
 X_PAAVIR_not_Nom_Par ;
+Sg+Nom:^WG^RLEN K ;	! päävir
+Attr: # ;
 ORD-SAS ;
 
LEXICON CICCADInfl
 X_LITTER_not_Par ;
 ORD-SAS ;

LEXICON ORD-SAS
+Cmp#luokkâ:»»»#luokkal DER-SAS ;

LEXICON nubbecase
X_ALGE ;
+Sg+Ill+Attr:^WG K ; 					! nube
+Sg+Loc+Attr:^WG K ; 					! nube

 ORD-SAS ;


LEXICON num-imprecise
kalle  num-imprecise-case ;

LEXICON num-imprecise-case
+Num+Sg+Nom: K ;
+Num+Sg+Gen: K ;
+Num+Sg+Acc: K ;
+Num+Sg+Loc+Attr: # ; ! Kalle visteest
+Num+Sg+Ill+Attr: # ;

!+Sg+Nom:nubbe K ;
!+Sg+Acc:nube K ;
!+Sg+Gen:nube K ;
!+Sg+Ill:nuubán K ;
!+Sg+Loc:nubbeest K ;
!+Sg+Com:nubbijn K ;
!+Sg+Abe:nubettáá K ;
!+Ess:nubben K ;
!!+Par:nubbed K ; ! XXX probably not-existing
!+Pl+Nom:nubeh K ;
!+Pl+Acc:nuubijd K ;
!+Pl+Gen:nuubij K ;
!+Pl+Gen+Use/NG:nubij K ;
!+Pl+Ill:nubbijd K ;
!+Pl+Loc:nuubijn K ;
!+Pl+Com:nubijguin K ;
!+Pl+Abe:nubijttáá K ;
 
!From the original numeral file
!kävcinubáloh num ;
!kuávttáá:kuávˊttáá num "kahden" ;
!lovvááh num "kymmenet" ;
!čuáđáád:čuáđáád num "sadas" ;
!nubáloh num "toistakymmentä" ;

LEXICON yeartagpl
          +Num+Sem/Year+Pl+Nom:    # ;
          +Num+Sem/Year+Pl+Gen:    # ;
          +Num+Sem/Year+Pl+Acc:    # ;
 +Num+Sem/Year+Err/Orth+Pl+Loc:%:s # ;

LEXICON dateyearcase
 dateyearcase_nullsuff ;
 dateyearcase_fullsuff ;

LEXICON dateyearcase_nullsuff
          +Sg+Nom: # ;
          +Sg+Gen: # ;
          +Sg+Acc: # ;
     +Sg+Ill+Attr: # ;
     +Sg+Loc+Attr: # ;

LEXICON dateyearcase_nullsuff_w_dot
          +Sg+Nom: MARKDOT ;
          +Sg+Gen: MARKDOT ;
          +Sg+Acc: MARKDOT ;
     +Sg+Ill+Attr: MARKDOT ;
     +Sg+Loc+Attr: MARKDOT ;

LEXICON dateyearcase_fullsuff
 +Err/Orth+Sg+Acc:%:a  #      ;
 +Err/Orth+Sg+Gen:%:a  #      ;
          +Sg+Loc:%:s  #      ;
 +Err/Orth+Sg+Loc:s    #      ;
 +Err/Orth+Sg+Loc:%:is #      ;
 +Err/Orth+Sg+Loc:is   #      ;
 +Err/Orth+Sg+Loc:%:as #      ;
          +Sg+Ill:%:i  #      ;
 +Err/Orth+Sg+Ill:i    #      ;
 +Err/Orth+Sg+Ill:%:ii #      ;
      +Cmp/SplitR:%-   ENDLEX ;
      +Cmp/SplitR:%–   ENDLEX ;


LEXICON ARABICCASES   !!≈ * __@CODE@__  adds +Arab
 +Arab:  DIGITCASES ;

LEXICON ARABICCASE   !!≈ * __@CODE@__  adds +Arab
 +Arab:  DIGITCASE ;

LEXICON ARABICCASE0   !!≈ * __@CODE@__  adds +Arab
 +Arab:  DIGITCASE0 ;


LEXICON DIGITCASES   !!≈ * __@CODE@__  to distinguish between 0 and oblique
DIGITCASE0 ;
DIGITCASE ;

LEXICON DIGITCASE0   !!≈ * __@CODE@__
 +Sg+Nom:      #      ;
 +Sg+Gen:      #      ;
 +Sg+Acc:      #      ;
 +Sg+Ill+Attr: #      ;
 +Sg+Loc+Attr: #      ;
 +Cmp/SplitR+Cmp:%-    ENDLEX ;
 +Cmp/SplitR+Cmp:%–    ENDLEX ;


LEXICON DIGITCASE
!  f+Sg+Nom+Err/Orth:f  # ; ! s. 123f.
! ff+Sg+Nom+Err/Orth:ff # ; ! s. 123ff.
!  b+Sg+Nom+Err/Orth:b  # ; ! § 123b
!  c+Sg+Nom+Err/Orth:c  # ; ! § 123c
!  d+Sg+Nom+Err/Orth:d  # ; ! § 123d
!  e+Sg+Nom+Err/Orth:e  # ; ! § 123e
 +Sg+Ill:%>ân        # ;
 +Sg+Loc:%>st        # ;
 +Sg+Com:%>áin       # ;
 +Ess:%>n        # ;
 +Par:%>d        # ;
 +Pl+Gen:%>i   K ; !
 +Pl+Acc:%>id  K ; !
 +Pl+Ill:%>id K ; ! 100:iide čuđiide
 +Pl+Loc:%>in  K ; !
 +Pl+Com:%>iguin   K ; !
!ordinals

LEXICON ARABICCASEORD
 +Arab+Sg+Gen:%>da    K ;
! +Arab+Sg+Acc:%>dav   K ;
! +Arab+Sg+Ill:%>dij   K ;
! +Arab+Sg+Com:%>dijn  K ;
! +Arab+Sg+Ess:%>din   K ;
! +Arab+Pl+Nom:%>da    K ;
! +Arab+Pl+Gen:%>dij   K ;
! +Arab+Pl+Acc:%>dijt  K ;
! +Arab+Pl+Ill:%>dijda K ;
! +Arab+Pl+Com:%>dij   K ;

LEXICON ARABICCASECOLL
 +Arab+Sg+Nom:%>s   K ;
! +Arab+Sg+Gen:%>sa   K ;
! +Arab+Sg+Acc:%>sav  K ;
! +Arab+Sg+Ill:%>sij  K ;
! +Arab+Sg+Loc:%>sin  K ;
! +Arab+Sg+Loc:%>sis  K ;
! +Arab+Sg+Com:%>sijn K ;

 

LEXICON ROMNUMTAGOBL
 +Rom+Sg+Ill:%>hán        # ;
 +Rom+Sg+Ill:%>n        # ;
 +Rom+Sg+Loc:%>st        # ;
 +Rom+Sg+Com:%>jn       # ;
 +Rom+Ess:%>n        # ;
 +Rom+Sg+Par:%>d        # ;


! A final section with some isolated numeral expresssions !
! ------------------------------------------------------- !


